臺灣屏東地方法院刑事判決
                        111年度交易字第179號
公  訴  人  臺灣屏東地方檢察署檢察官
被      告  周治國


指定辯護人  本院公設辯護人張宏惠
上列被告因公共危險案件，經檢察官提起公訴（111年度偵字第4
132號），被告於準備程序中就被訴事實為有罪陳述，經告知簡
式審判程序之旨，並聽取檢察官及被告意見後，本院裁定改依簡
式審判程序審理，判決如下：
    主    文
甲○○犯不能安全駕駛動力交通工具罪，累犯，處有期徒刑玖月。
    犯罪事實及理由
一、本案被告甲○○所犯係死刑、無期徒刑、最輕本刑為3 年以上
    有期徒刑以外之罪，其於準備程序中就被訴事實為有罪之陳
    述，經本院告知簡式審判程序之旨，並聽取公訴人及被告意
    見後，裁定改以簡式審判程序審理，合先敘明。
二、本件犯罪事實及證據，除補充「被告於本院準備程序時之自
    白」外，其餘均引用檢察官起訴書（如附件）之記載。
三、論罪科刑
（一）核被告所為，係犯刑法第185條之3第1項第1款之不能安全
      駕駛動力交通工具罪。
（二）被告前因公共危險案件，經本院以109年度交易字第567號
      判決判處有期徒刑8月確定，嗣於民國110年11月9日執行
      完畢出監等情，有臺灣高等法院被告前案紀錄表在卷可查
      （本院卷第18頁），其受有期徒刑執行完畢後，5年以內
      故意再犯本案有期徒刑以上之罪，為累犯。復參以司法院
      釋字第775號解釋意旨，審酌甫因不能安全駕駛動力交通
      工具罪執行完畢出監，竟於短時間內再犯本罪，堪認具有
      特別惡性及對刑罰反應力薄弱之情形，應論以累犯，並依
      刑法第47條第1項規定，加重其刑。
（三）爰以行為人之責任為基礎，審酌被告當知悉酒後駕車具有
      高度潛在危險性，極可能因此造成他人或渠等家庭健全性
      受到嚴重影響，且終身無法獲得修復之巨大損害，卻仍於
      吐氣所含酒精濃度高達每公升1.39毫克下，騎乘本案機車
      上路，終致本件自摔事故，所為確有不該；且考量被告已
      有多次不能安全駕駛動力交通工具前科（累犯部分不予重
      複評價），有臺灣高等法院被告前案記錄表可查（本院卷
      第13-20頁）；再考量被告犯後自警詢起迭次坦承犯行，
      態度尚可；兼衡被告自述高中畢業之智識程度，並考量被
      告須獨立扶養臥病在床之母親及就讀國中三年級之未成年
      兒子、現為中低收入戶之生活經濟狀況等情，有屏東縣立
      內埔國民中學在學證明書、高雄榮民總醫院屏東分院診斷
      證明書及屏東縣內埔鄉中低收入戶證明書（本院卷第43-4
      9頁）及檢察官之意見（本院卷第40-41頁）等一切情狀，
      量處如主文所示之刑，以資懲儆。
據上論斷，依刑事訴訟法第273條之1第1項、第299條第1項前段
，判決如主文。
本案經檢察官魏豪勇提起公訴，檢察官王光傑到庭執行職務。
中　　華　　民　　國　　111 　年　　6 　　月　　22　　日
                刑事第四庭    　法　官　林敬超
以上正本證明與原本無異。
如不服本判決應於收受判決後20日內向本院提出上訴書狀，並應
敘述具體理由；其未敘述上訴理由者，應於上訴期間屆滿後20日
內向本院補提理由書（均須按他造當事人之人數附繕本）「切勿
逕送上級法院」。
中　　華　　民　　國　　111 　年　　6 　　月　　23　　日
                                書記官  鄭嘉鈴
附錄本件判決引用之法條：
中華民國刑法第185條之3
駕駛動力交通工具而有下列情形之一者，處3年以下有期徒刑，
得併科30萬元以下罰金：
一、吐氣所含酒精濃度達每公升零點二五毫克或血液中酒精濃度
    達百分之零點零五以上。
二、有前款以外之其他情事足認服用酒類或其他相類之物，致不
    能安全駕駛。
三、服用毒品、麻醉藥品或其他相類之物，致不能安全駕駛。
因而致人於死者，處3年以上10年以下有期徒刑，得併科2百萬元
以下罰金；致重傷者，處1年以上7年以下有期徒刑，得併科1百
萬元以下罰金。
曾犯本條或陸海空軍刑法第54條之罪，經有罪判決確定或經緩起
訴處分確定，於十年內再犯第1項之罪因而致人於死者，處無期
徒刑或5年以上有期徒刑，得併科3百萬元以下罰金；致重傷者，
處3年以上10年以下有期徒刑，得併科2百萬元以下罰金。
【附件：起訴書】
臺灣屏東地方檢察署檢察官起訴書
                                     111年度偵字第4132號
　　被　　　告　甲○○　
上列被告因公共危險案件，已經偵查終結，認應該提起公訴，茲
將犯罪事實及證據並所犯法條分敘如下：
        犯罪事實
一、甲○○前因公共危險案件，經法院判處有期徒刑8月確定，於
    民國110年11月9日執畢出監。詎仍於111年3月30日9時許，
    在屏東縣內埔鄉內埔市場某處飲用酒類後，其吐氣酒精濃度已
    達每公升0.25毫克以上之程度，仍基於酒後駕駛動力交通工具
    之犯意，騎乘車牌號碼000-0000號重機車上路。嗣於同日17
    時15分許，行經屏東縣內埔鄉中興路與仁和路口時，因不勝
    酒力自摔，經警到場處理，並施以吐氣酒精濃度測試，測得其
    吐氣所含酒精濃度竟高達每公升1.39毫克，始悉上情。
二、案經屏東縣政府警察局內埔分局報告偵辦。
        證據並所犯法條
一、上揭犯罪事實，業據被告坦承不諱，並有酒精測定紀錄表、屏
    東縣政府警察局舉發違反道路交通管理事件通知單、道路交通
    事故現場圖及調查報告表、現場照片等在卷可佐，是本件事
    證明確，其犯嫌足堪認定。
二、核被告所為，係犯刑法第185條之3第1項第1款之不能安全駕
    駛動力交通工具罪嫌。被告曾受有期徒刑之執行完畢，5年
    內故意再犯本件有期徒刑以上之罪，為累犯，有本署刑案資
    料查註紀錄表在卷可稽，請依刑法第47條第1項之規定加重
    其刑。復請審酌被告前已5次犯酒後駕車之公共危險犯行，
    其屢因不能安全駕駛動力交通工具罪案件，迭經法院判決確
    定並執行完畢，竟不知警惕自省，明知屢有酒後駕車造成嚴
    重傷亡事件經媒體廣為報導，竟無視酒後駕車可能造成自己
    或用路人家破人亡，竟於前案甫執行完畢出監未久，猶第6
    次再犯本案酒後駕車之公共危險犯行，顯見被告罔顧法律規
    定，輕視道路用路人之生命、身體安全，隨時可能釀致道路
    上重大傷亡，行徑猶如不定時炸彈，至為惡劣，且足見被告
    雖前經法院判決卻完全未收警惕、教化之效，故而一再挑戰
    法律，不能發揮刑罰之犯罪預防及矯治作用，且本次犯罪竟
    變本加厲，測得其吐氣所含酒精濃度高達每公升1.39毫克，實
    不宜再對被告寬貸等一切情狀，請從重量處被告8月以上之
    刑，以資懲儆，並昭炯誡。
三、依刑事訴訟法第251條第1項提起公訴。
    此　致
臺灣屏東地方法院
中　　華　　民　　國　 111　　年　　4 　　月　　11　　日
                              檢察官 魏豪勇